臺灣臺中地方法院刑事判決
111年度易字第642號
公  訴  人  臺灣臺中地方檢察署檢察官
被      告  盧宗煌


                    （另案在法務部臺中戒治所附設觀察、勒戒處所執行觀察、勒戒中）
上列被告因毒品危害防制條例案件，經檢察官提起公訴（110年
度偵字第30414號），本院判決如下：
    主    文
本件免訴。
    理    由
一、公訴意旨略以：被告盧宗煌（涉犯施用、持有如附表編號4
    、6之毒果汁包及如附表編號10之梅錠而涉犯施用及持有第
    二級毒品部分，由檢察官另案偵辦）明知愷他命（Ketamine
    ）、含有第三級毒品4-甲基甲基卡西酮（4-Methylmethcath
    inone、Mephedrone、4-MMC）成分之毒果汁包均係毒品危害
    防制條例列管之第三級毒品，不得非法持有純質淨重5公克
    以上，竟基於持有第三級毒品純質淨重5公克以上之犯意，
    於民國110年9月26日下午6時許，在南投縣南投市芳美路旁
    ，以新臺幣（下同）2萬6000元之代價向真實姓名年籍不詳
    綽號「坦克」之人購得如附表編號1至編號10所示之毒果汁
    包170包、愷他命9包、梅錠14顆，而非法持有之，嗣於同月
    27日凌晨1時20分許，被告駕駛車牌號碼0000-00號自用小客
    車，違規臨停在臺中市西屯區龍門路與朝富五街交岔路口旁
    ，經警盤查發現車內有毒果汁包，將其現行犯逮捕後為附帶
    搜索，在車內扣得如附表所示之物，因認被告涉犯毒品危害
    防制條例第11條第5項之持有第三級毒品純質淨重5公克以上
    罪嫌等語。
二、又按案件曾經判決確定者，應諭知免訴之判決，並得不經言
    詞辯論為之，刑事訴訟法第302條第1款、第307條分別定有
    明文。
四、經查，被告基於持有第三級毒品純質淨重逾5公克之犯意，
    於110年9月26日晚間11時許，在南投縣南投市芳美路某處，
    以2萬6000元之價格，向真實姓名、年籍不詳暱稱「狼」之
    成年男子，購得愷他命9包、含有4-甲基甲基卡西酮成分之
    咖啡包共計123包等物，而非法持有之，嗣於同月27日凌晨1
    時20分許，被告駕駛車牌號碼0000-00號自用小客車，在臺
    中市西屯區龍門路與朝富五街口，因違規停車為警盤查，經
    警發現其駕駛座之腳踏板處放置1袋毒品，遂當場將其逮捕
    並執行附帶搜索，扣得其所有之愷他命9包（純度83.6%、檢
    驗前總淨重24.3222公克、總純質淨重20.3334公克）、含有
    4-甲基甲基卡西酮成分之咖啡包共計123包（測得4-甲基甲
    基卡西酮純度約1%至7%不等，驗前總純質淨重共計18.39公
    克，按即附表編號1、2、3、5、7、8之毒果汁包）等物，因
    認被告涉犯毒品危害防制條例第11條第5項之持有第三級毒
    品純質淨重5公克以上罪嫌之案件，經臺灣臺中地方法院檢
    察署檢察官以111年度偵字第17367號聲請以簡易判決處刑，
    業經本院以111年度中簡字第1144號判處有期徒刑4月，並諭
    知扣案上開愷他命9包、毒品咖啡包123包沒收，於111年7月
    12日確定等情，有該判決書、臺灣高等法院被告前案紀錄表
    各1份附卷可證，而本案被告所涉持有第三級毒品純質淨重5
    公克以上犯行，與前開業經判決確定之持有第三級毒品純質
    淨重5公克以上犯行，扣案物均係於111年9月26日在南投縣
    南投市芳美路某處以2萬6000元購得，亦為同一時、地查獲
    ，足證為同一之持有第三級毒品行為，而為單一之犯罪，則
    被告本案犯行既經本院111年度中簡字第1144號判處罪刑確
    定，揆之上開法律規定，爰不經言詞辯論，逕諭知免訴之判
    決。
據上論斷，應依刑事訴訟法第302條第1款、第307條，判決如主
文。 
中　　華　　民　　國　　111 　年　　8 　　月　　24　　日
                  刑事第十二庭    法官    廖慧娟
以上正本證明與原本無異。
如不服本判決應於收受送達後20日內向本院提出上訴書狀，並應
敘述具體理由；其未敘述上訴理由者，應於上訴期間屆滿後20日
內向本院補提理由書（均須按他造當事人之人數附繕本）「切勿
逕送上級法院」。
　　　　                        書記官    陳青瑜
中　　華　　民　　國　　111 　年　　8 　　月　　25　　日
附表：
編號 物品名稱 數量 鑑驗結果 備註 1 毒果汁包 29包 ①第三級毒品4-甲基甲基卡西酮(4-Methylmethcathinone、Mephedrone、4-MMC)成分。 ②微量第三級毒品硝甲西泮(硝甲氮平)(Nimetazepam)成分。 4-甲基甲基卡西酮成分，推估純質淨重約3.83公克。 2 毒果汁包 21包 第三級毒品4-甲基甲基卡西酮(4-Methylmethcathinone、Mephedrone、4-MMC)成分。 推估純質淨重約2.72公克。 3 毒果汁包 13包 同附表編號1 4-甲基甲基卡西酮成分，推估純質淨重約2.26公克。 4 毒果汁包 16包 ①微量第二級毒品甲基安非他命(Methamphetamine)成分。 ②微量第三級毒品硝甲西泮(硝甲氮平)(Nimetazepam)成分。 ③微量第四級毒品硝西泮(耐妥眠)(Nitrazepam)成分。  5 毒果汁包 10包 ①第三級毒品4-甲基甲基卡西酮(4-Methylmethcathinone、Mephedrone、4-MMC)成分。 ②微量第三級毒品甲基-N,N-二甲基卡西酮(Methy1-N,N-Dimethylcathinone)成分。 4-甲基甲基卡西酮成分，推估純質淨重約0.52公克。 6 毒果汁包 31包 同附表編號4  7 毒果汁包 31包 同附表編號5 4-甲基甲基卡西酮成分，推估純質淨重約5.27公克。 8 毒果汁包 19包 同附表編號5 4-甲基甲基卡西酮成分，推估純質淨重約3.79公克。 編號1、2、3、5、7、8之毒果汁包共計123包，4-甲基甲基卡西酮成分總純質淨重為18.39公克。     9 愷他命 9包 第三級毒品愷他命。 (檢驗前淨重24.3222公克，純度83.6%) 純質淨重20.3334公克。 10 梅錠 14顆 ①第二級毒品甲基安非他命(Methamphetamine)成分。 ②第三級毒品硝甲西泮(Nimetazepam)成分。 ③第四級毒品硝西泮(Nitrazepam)成分。 甲基安非他命純質淨重約0.1980公克。 11 新臺幣1萬3800元 千元鈔13張、百元鈔8張。   12 手機 1支 OPPO、藍色。  13 手機 1支 iPhone、銀色。